---
title: "Tarea_1"
format: pdf
editor: visual
---

```{r}

library(dplyr)
library(lubridate)

data <- read.csv('../data_procesada/archivo_final_hour2.csv',head=FALSE)
names(data)<-c("Genero_Usuario","Edad_Usuario","Bici","Ciclo_Estacion_Retiro",
               "Fecha_Retiro","Hora_only_retiro","Hora_Retiro","Ciclo_EstacionArribo"
               ,"Fecha_Arribo","Hora_only_arribo","Hora_Arribo")

data<- data%>% 
    mutate(
        arrival_date_f = strptime(paste(Fecha_Arribo, Hora_Arribo), "%d/%m/%Y %H:%M:%S"),
        departure_date_f = strptime(paste(Fecha_Retiro, Hora_Retiro), "%d/%m/%Y %H:%M:%S")
    )

```

1.  ¿Cuál es el tiempo promedio de recorrido?

    ```{r}
    q1<-data%>%mutate(duration=difftime(arrival_date_f, departure_date_f, units = "mins"),
                  )%>%summarise(mean_time=mean(duration))
    print(q1)
    ```

```{=html}
<!-- -->
```
1.  ¿Cuál es el tiempo promedio de recorrido por sexo?

    ```{r}

    data%>%mutate(duration =difftime(arrival_date_f, departure_date_f, units = "mins"))%>%group_by(Genero_Usuario)%>%summarise(mean_time=mean(duration))


    ```

2.  ¿Cuál es el tiempo promedio de recorrido por hora? (responder con una gráfica)

    ```{r}
    data%>%mutate(duration =difftime(arrival_date_f, departure_date_f, units = "mins"))%>%group_by(Hora_only_retiro)%>%summarise(mean_time=mean(duration))

    ```

3.  ¿Cómo es la distribución de recorridos por día de la semana? (conteo por día)

    ```{r}

    resumen_wd<- data%>%
        mutate(weekday =weekdays( as.Date(data$Fecha_Retiro, format = "%d/%m/%Y") ))%>%
        group_by(weekday)%>%summarise("conteo"=n())

    resumen_wd
    ```

4.  ¿Cuáles son los recorridos más comunes y cómo se distribuye la frecuencia (or-dest)?

    ```{r}

    data%>%group_by(Ciclo_Estacion_Retiro,Ciclo_EstacionArribo)%>%summarise("conteo"=n())

    ```

    5 preguntas exta

5.  ¿Cómo es la distribución de recorridos por día de la semana? (duracion media por día)

    ```{r}
    resumen_wd<- data%>%
        mutate(weekday =weekdays( as.Date(data$Fecha_Retiro, format = "%d/%m/%Y")),duration =difftime(arrival_date_f, departure_date_f, units = "mins"))%>%
        group_by(weekday)%>%summarise('duracion'=mean(duration))

    resumen_wd
    ```

6.  Cual es la maxima duracion

    ```{r}
    resumen_wd<- data%>%
        mutate(weekday =weekdays( as.Date(data$Fecha_Retiro, format = "%d/%m/%Y")),duration =difftime(arrival_date_f, departure_date_f, units = "mins"))%>%summarise('duracion'=max(duration))

    resumen_wd
    ```

7.  cual es la ruta con la mayoría de viajes

    ```{r}
    rutas=data%>%group_by(Ciclo_Estacion_Retiro,Ciclo_EstacionArribo)%>%summarise("conteo"=n())
    rutas


    ```

8.  cual es la edad promedio por dia de la semana

    ```{r}
    resumen_wd<- data%>%
        mutate(weekday =weekdays( as.Date(data$Fecha_Retiro, format = "%d/%m/%Y")),
              Edad_Usuario= as.numeric(Edad_Usuario))%>%filter(!is.na(Edad_Usuario))%>%
        group_by(weekday)%>%summarise('edad'=mean(as.numeric(Edad_Usuario)))

    resumen_wd
    ```

9.  cual es la edad promedio por hora

    ```{r}
    resumen_wd<- data%>%
        mutate(weekday =weekdays( as.Date(data$Fecha_Retiro, format = "%d/%m/%Y")),
              Edad_Usuario= as.numeric(Edad_Usuario))%>%filter(!is.na(Edad_Usuario))%>%
        group_by(Hora_only_retiro)%>%summarise('edad'=mean(as.numeric(Edad_Usuario)))

    resumen_wd
    ```
